臺灣宜蘭地方法院民事小額判決
111年度羅小字第17號
原      告  泰安產物保險股份有限公司

法定代理人  李松季  


訴訟代理人  劉子陽  
被      告  林季屏  
上列當事人間請求侵權行為損害賠償事件，本院於中華民國111
年3月11日言詞辯論終結，判決如下：
    主      文
被告應給付原告新臺幣貳萬參仟零柒拾陸元，及自民國110年10
月5日起至清償日止，按週年利率百分之5計算之利息。
原告其餘之訴駁回。
訴訟費用新臺幣壹仟元，其中新臺幣陸佰貳拾元由被告負擔，餘
由原告負擔。
本判決第一項得假執行，但被告以新臺幣貳萬參仟零柒拾陸元為
原告預供擔保後，得免為假執行。
原告其餘假執行之聲請駁回。
    事實及理由
壹、程序事項：
    被告經合法通知，未於言詞辯論期日到場，核無民事訴訟法
    第386條各款所列情形，爰依原告之聲請，由其一造辯論而
    為判決，合先敘明。
貳、實體事項：
一、原告主張：被告於民國110年1月20日17時58分許，駕駛車牌
    號碼000-0000號自用小客車（下稱系爭肇事車輛），行經宜
    蘭縣羅東鎮中山路4段與純精路2段交岔路口，因違反號誌管
    制（闖紅燈）之疏失，與原告承保、訴外人古美娟所有並駕
    駛之車牌號碼000-0000號自用小客車（下稱系爭車輛）發生
    碰撞（下稱系爭事故），致系爭車輛受有損害。嗣原告賠付
    被保險人系爭車輛修復費用新臺幣（下同）37,250元（零件
    ：15,750元、工資：21,500元），爰依民法第184條第1項前
    段、第191條之2及保險法第53條之法律關係，代位請求被告
    給付上揭修復費用等語。並聲明：㈠被告應給付原告37,250
    元及自起訴狀繕本送達翌日起至清償日止，按週年利率5％計
    算之利息；㈡原告願供擔保請准宣告假執行。
二、被告則未於言詞辯論期日到場，亦未提出書狀作何聲明或陳
    述。
三、本院得心證之理由：
  ㈠查原告主張上開事實，業據其提出道路交通事故當事人登記
    聯單、道路交通事故現場圖、道路交通事故照片黏貼紀錄表
    、系爭車輛之行車執照、古美娟之駕駛執照、統一發票、吉
    祥汽車企業社開立之估價單、系爭車輛之照片等件為證（見
    本院卷第4頁至第20頁），且有宜蘭縣政府警察局羅東分局1
    10年9月11日警羅交字第1100024852號函暨所附道路交通事
    故現場圖、A3道路交通事故調查紀錄表、道路交通事故照片
    黏貼紀錄表等件為憑（見本院卷第22頁至第34頁），而被告
    對於原告主張之事實，既未於言詞辯論期日到場爭執，復未
    提出書狀答辯以供本院斟酌，依民事訴訟法第280條第3項準
    用同條第1項規定，即視同自認，自堪信原告主張之事實為
    真實。
  ㈡按因故意或過失，不法侵害他人之權利者，負損害賠償責任
    ；汽車、機車或其他非依軌道行駛之動力車輛，在使用中加
    損害於他人者，駕駛人應賠償因此所生之損害，民法第184
    條第1項前段、第191條之2定有明文。又被保險人因保險人
    應負保險責任之損失發生，而對於第三人有損失賠償請求權
    者，保險人得於給付賠償金額後代位行使被保險人對第三人
    之請求權，但其所請求之數額，以不逾賠償金額為限，保險
    法第53條第1項亦有明定。次按物被毀損時，被害人除得依
    民法第196條請求賠償外，並不排除民法第213條至第215條
    之適用。依民法第196條請求賠償物被毀損所減少之價額，
    得以修復費用為估定之標準，但以必要者為限（例如：修理
    材料以新品換舊品，應予折舊）。被害人如能證明其物因毀
    損所減少之價額，超過必要之修復費用時，就其差額，仍得
    請求賠償，此有最高法院77年度第9次民事庭會議決議可資
    參照。
  ㈢查原告主張系爭車輛受損之修復費用為37,250元，依系爭車
    輛之估價單所載修復項目，核與卷附車損照片中之系爭車輛
    遭撞擊之受損部位相符，堪認上開修復項目所需之費用，均
    屬系爭事故之必要修復費用無訛。是被告因闖紅燈不慎撞及
    系爭車輛，致系爭車輛受損，復難認被告對於防止損害之發
    生已盡相當之注意，且被告之過失行為與系爭車輛之車損結
    果，亦有相當因果關係，是依民法第184條第1項前段、第19
    1條之2之規定，被告自應就系爭事故負損害賠償責任。而原
    告承保系爭車輛並已依保險契約給付賠償金予古美娟，則其
    代位請求被告給付，即屬有據。
  ㈣次查，據原告所提估價單及統一發票，系爭車輛之修復費用
    為37,250元（零件：15,750元、工資：21,500元）。然以新
    零件更換舊零件之零件折舊部分非屬必要費用，應予扣除。
    而系爭車輛係於2013年（102年）3月出廠使用，有行照影本
    （見本院卷第9頁）在卷可稽，依行政院所頒固定資產耐用
    年數表及固定資產折舊率表規定，小客車耐用年數為5年，
    依定率遞減法每年應折舊1000分之369，參酌「營利事業所
    得稅查核準則」第95條第6項規定「固定資產提列折舊採用
    平均法或定率遞減法者，以1年為計算單位，其使用期間未
    滿1年者，按實際使用之月數相當於全年之比例計算之，不
    滿1月者，以1月計」。據此，則至發生系爭事故之日即110
    年1月20日為止，系爭車輛使用已逾5年，故原告就更換零件
    部分，所得請求被告賠償之範圍，扣除如附表計算書所示之
    折舊值後，應以1,576元為限，加上其餘非屬零件之工資及
    塗裝費用，系爭車輛必要回復原狀費用應於23,076元【計算
    式：1,576元＋21,500元＝23,076元】範圍內為有理由，原告
    逾此部分之請求，則非有據，不應准許。
四、末按給付無確定期限者，債務人於債權人得請求給付時，經
    其催告而未為給付，自受催告時起，負遲延責任。其經債權
    人起訴而送達訴狀，與催告有同一之效力；又遲延之債務，
    以支付金錢為標的者，債權人得請求依法定利率計算之遲延
    利息；應付利息之債務，其利率未經約定，亦無法律可據者
    ，週年利率為5％，民法第229條第2項、第233條第1項前段及
    第203條，分別定有明文。被告經原告起訴請求賠償上開損
    害而未為給付，原告自得依上開規定，請求被告加付遲延利
    息。從而，原告請求被告給付自起訴狀繕本送達被告之翌日
    即110年10月5日（寄存送達加10日，見本院卷第38頁送達證
    書）起至清償日止，按週年利率5％計算之利息，為有理由。
五、綜上所述，原告第184條第1項、第191條之2及保險法第53條
    之法律關係，請求被告給付23,076元，及自110年10月5日起
    至清償日止，按週年利率5％計算之利息，為有理由，應予准
    許；逾此範圍之請求，為無理由，應予駁回。
六、本件就原告勝訴部分，係就民事訴訟法第436之8條第1項訴
    訟適用小額訴訟程序為被告敗訴之判決，依民事訴訟法第43
    6之20條規定，應依職權宣告假執行，原告陳明願供擔保請
    准宣告假執行，僅係促使法院之職權發動，無庸為准駁之諭
    知。至於原告敗訴部分，其假執行之聲請即失所依附，爰併
    予以駁回。另為求衡平，依同法第436條之23、第436條第2
    項，適用同法第392條第2項規定，依職權宣告被告預供擔保
    ，得免為假執行。
七、訴訟費用負擔之依據：民事訴訟法第79條，並依職權確定訴
    訟費用額為1,000元（第一審裁判費），其中620元應由被告
    負擔，餘由原告負擔。
中　　華　　民　　國　　111 　年　　4 　　月　　1 　　日
                  羅東簡易庭  法  官  黃淑芳
以上正本係照原本作成。
對於本件判決如有不服，應於收受送達後20日內向本院提出上訴
書狀，上訴於本院合議庭，並按他造當事人之人數附具繕本。
當事人之上訴，非以判決違背法令為理由不得為之，上訴狀應記
載上訴理由，表明下列各款事項：
(一)原判決所違背之法令及其具體內容。
(二)依訴訟資料可認為原判決有違背法令之具體事實。
如委任律師提起上訴者，應一併繳納上訴審裁判費。
中　　華　　民　　國　　111 　年　　4 　　月　　1 　　日
                              書記官　廖文瑜

附表
折舊時間           金額（單位：新臺幣，元以下四捨五入）
第1年折舊值        15,750×0.369=5,812元。
第1年折舊後價值    15,750-5,812=9,938元。
第2年折舊值        9,938×0.369=3,667元。
第2年折舊後價值    9,938-3,667=6,271元。
第3年折舊值        6,271×0.369=2,314元。
第3年折舊後價值    6,271-2,314=3,957元。
第4年折舊值        3,957×0.369=1,460元。
第4年折舊後價值    3,957-1,460=2,497元。
第5年折舊值        2,497×0.369=921元。
第5年折舊後價值    2,497-921=1,576元。